# 是否定义为股份支付

提问人：bianweing 时间：2019-09-23 23:18:36
某拟上市公司实施股权激励，
（ 1 ）是否应当确认实际控制人对应的管理费用及资本公积。
（ 2 ）对应实际控制人的股权并未稀释，而稀释了中小股动的权益，是否属于股份支付确认的情形？
背景：某拟上市公司，实际控制人持有50%的股份，根据股东大会约定，将其他控股股东（中小股东）的部分股权转让给员工持股平台，由高级管理人员和拟上市公司实际控制人分别按照授予价购买持股平台股份，由于实际控制人为持股平台的执行事务合伙人，因此购买相应的持股平台股份，认购股份后，实际控制人直接和间接持有拟上市公司的股份为 60%，其中 10%为通过持股平台间接持有，并且，实际控制人参与企业的管理和决策，对于该事项，实际控制人的股份并未被稀释反而增加，稀释的股份为中小股东股权，基于以上情况：
问：
（ 1 ）对于实际控制人以授予价购买持股平台的股份，是否定义为股份支付，并确认相关费用计入管理费用。
（ 2 ）对应实际控制人的股权并未稀释，而稀释了中小股动的权益，是否属于股份支付确认的情形？
（ 3 ）如果后期通过增资方式，增设 2 个持股平台，对应由核心管理人员及拟上市公司实际控制人以授予价格购买持股平台，对于实际控制人增资事项，是否属于股份支付？

回答人：chenyiwei
目前的监管口径是对此类问题从严把握。
对此问题，建议了解中小股东低价转让股份给持股平台（部分股份间接给大股东）的原因，确定是否与作为实际控制人向公司提供服务的补偿相关，还是由于中小股东违反了某项约定而被收回股权。另外也要确定实际控制人通过持股平台取得的股份是否为暂时代持，日后是否还会低价转让给后续确定的激励对象。如果无法获得合理解释，则建议认定为股份支付处理。

提问人：bianweing 时间：2019-09-25 09:12:25
已经了解，中小股东低价装让给持股平台的原因就是为了实施股权激励计划，由于成立的合伙企业作为持股平台，大股东作为合伙企业的执行事务合伙人因此购买了少比例股份，确定不属于暂时代持，以后不可能转让给后续确定的对象，除非合伙企业注销，基于以上前提，是否应当确认股份支付费用？

回答人：chenyiwei
建议认定为股份支付处理。